【裁判字號】    89,易,950
【裁判日期】    901205
【裁判案由】    恐嚇等
【裁判全文】
臺灣高雄地方法院刑事判決                          八十九年度易字第九五號
    公  訴  人  臺灣高雄地方法院檢察署檢察官
    被      告  甲○○
    選任辯護人  連立堅
                李淑欣
右列被告因恐嚇等案件，經檢察官提起公訴（八十九年度偵字第八Ｏ六號），本院判
決如左：
    主  文
甲○○無罪。
    理  由
一、公訴意旨係以：被告甲○○於民國八十七年六月十一日十八時許，因被告僱用陳
    雅玲及少年林如芸等人散發不實之傳單攻擊告訴人辛○○及案外人林進吉（被告
    及陳雅玲涉嫌違反公職人員選舉罷免法部分犯行，經檢察官另行提起公訴，並經
    台灣高等法院高雄分院判處有期徒刑四月，褫奪公權一年，緩刑二年確定），被
    告訴人會同警方查獲後，將陳雅玲帶往高雄市政府警察局三民第二分局覺民派出
    所製作筆錄時，被告竟至該派出所大門附近值勤台旁，公然以「幹你娘」等語，
    侮辱告訴人，並恫稱；「要讓你死的很難看。」等語恐嚇告訴人，致告訴人聽聞
  後心生畏懼，致生危害於安全，因認被告已涉犯有刑法第三百零五條之恐嚇罪嫌
    及第三百零九條第一項之公然侮辱罪嫌。
二、惟按犯罪事實應依證據認定之，無證據不得推定其犯罪事實，刑事訴訟法第一百
    五十四條定有明文。又告訴人之告訴，係以使被告受刑事訴追為目的，是其陳述
    是否與事實相符，仍須調查其他證據以資審認，有最高法院五十二年度台上字第
    一三ＯＯ號判例可資參照。
三、本件訊據被告甲○○堅決否認有何右揭恐嚇及公然侮辱之犯行，辯稱：伊當日有
    至案發現場，但只停留約十餘分鐘後即離開，伊只有對告訴人說不要大小聲，沒
    有說及右揭恐嚇或侮辱告訴人之言詞等語。公訴人認被告涉犯有右揭恐嚇或公然
    侮辱之犯行，係以告訴人於偵查中之指訴及證人庚○○之證詞，為其認定依據，
    惟查：
  （一）告訴人就於右揭時地，被告對其恐嚇及公然侮辱之經過，於偵查及本院審理
        中係指稱：被告有對其為右揭恐嚇及公然侮辱之言詞，時間大約一、二分鐘
        ，國、台語均有罵，且告訴人講話很大聲，在現場的人應該有聽到等語（分
        見八十八年度偵字第一八九三二號偵查卷第十五頁背面、本院卷九十年八月
        二日訊問筆錄、九十年十一月十三日訊問筆錄），惟告訴人於案發當日，係
        因與被告有違反公職人員選舉罷免法之案件，在高雄市政府警察局三民第二
        分局覺民派出所由警員對其製作筆錄，果真被告有在派出所對其為恐嚇或公
        然侮辱之犯行，為何告訴人不對警員當場要求保護或提出申告，卻於案發後
        之八十七年六月十八日始向台灣高雄地方法院檢察署提出告訴？告訴人雖復
        指稱：警員要伊直接到法院告，因他們沒有聽到云云，惟警員係偵查犯罪之
        公務員，豈有見有人犯罪，卻不聞不問之理，是告訴人前揭指訴有不合情理
        之處，已非無疑。另經本院於九十年一月十五日勘驗案發現場，告訴人係指
        稱被告站在距其約二、三公尺之辦公桌前對其恐嚇（見本院卷九十年一月十
        五日勘驗筆錄）及公然侮辱，而目擊證人庚○○於偵查中雖指證：「我有看
        到甲○○對對辛○○說什麼死光光，說的非常難聽‧‧‧（被告是在值班台
        那邊罵？）是的。」等語（見八十九年度偵字第八Ｏ六號偵查卷第十八頁背
        面），惟證人庚○○證稱被告恐嚇辱罵之地點，卻係覺民派出所之值勤台，
        其距離告訴人所指稱之處相隔約有二十五公尺（見本院卷九十年一月十五日
        勘驗筆錄所附現場圖），告訴人與證人庚○○均係案發當日在場之人，二人
        卻對被告為恐嚇犯行之處有前揭差異，是告訴人之指訴與證人庚○○之證詞
        顯有矛盾，況證人庚○○於本院審理中證稱：被告當日大約罵了五、六分鐘
        ，被告是用台語罵很多不堪入耳的話，我印象中被告都用台語罵等語（見本
        院卷九十年十一月十三日訊問筆錄），與告訴人前揭指稱被告辱罵之時間大
        約一、二分鐘、國、台語均有罵等語，在時間及用語上亦不相符，自難逕以
        告訴人與證人庚○○前開互不一致之陳述，即遽認被告有公訴人所指之犯行
        。另告訴人聲請本院訊問之目擊證人丁○○及乙○○，雖於本院審理中均證
        述：被告有對告訴人說要你們全家死的很難看等語，惟就被告辱罵之時間及
        用語，證人丁○○係證稱：被告停留約十幾分鐘，罵一會停一會，都是用台
        語罵等語，證人乙○○則證稱：被告斷斷續續罵了十幾分鐘，是用台語罵等
        語（二人之證詞均見本院卷九十年十一月十三日訊問筆錄），卻與告訴人前
        揭指訴亦不盡相符，是證人丁○○及乙○○之前述證詞，自均難採為不利被
        告犯罪事實之認定。
  （二）次查，被告有提出案發當日在場之證人壬○○、癸○○、丙○○及戊○○，
        以證明被告確無恐嚇及公然侮辱之犯行，經本院傳喚前述四名證人到院作證
        ，證人壬○○、癸○○、丙○○及戊○○均一致證稱：我當日有在現場，看
        到被告及告訴人在理論，被告並沒有對告訴人罵三字經或說恐嚇的話，被告
        在派出所停留約十幾分鐘等語（均見本院卷八十九年五月二十五日訊問筆錄
        ），雖前揭四名證人均係被告所聲請傳喚，不無可能對被告為袒護之證詞，
        惟經本院訊問案發當日在場值勤之警員即證人林宏昌證稱：「我當日從下午
        六點至十點值班，我站在值班台，聽到有人在爭吵，爭吵內容聽沒有清楚，
        沒有聽到被告有對告訴人恐嚇或侮辱的話。」等語（見本院卷九十年一月十
        五日訊問筆錄），另證人即對告訴人製作筆錄之警員林富有於本院審理中亦
        證稱：「案發當日告訴人筆錄（係另案被告所犯違反公職人員選舉罷免法案
        件）是我製作的，被告大約與告訴人相差一、二分鐘後進來，我確實沒有聽
        到被告有罵三字經或講恐嚇的話。」等語（見本院卷九十年一月十五日訊問
        筆錄），證人即當日在場之警員己○○於本院審理中證稱：「印象中被告及
        告訴人是為了選舉有糾紛在爭吵，我走出來問警員情形，警員林富有在製作
        筆錄，並沒有聽他們在吵什麼，我沒有聽到被告罵三字經或恐嚇的話。」等
        語（見本院卷九十年八月十二日訊問筆錄），是告訴人前已指稱案發當日在
        場之人均可聽到被告有為恐嚇及侮辱之言詞，惟案發當日在場之證人壬○○
        、癸○○、丙○○、戊○○及前揭三名警員林宏昌、林富有、己○○，卻一
        致證稱未聽到被告有為恐嚇或侮辱之言語，且證人林宏昌、林富有及己○○
        ，均係執行公權力司法警察，與被告及告訴人雙方並無任何利害關係，自無
        袒護任何一方之理，是前述七位證人之證詞應屬可採，故被告前揭並未對告
        訴人有恐嚇及公然侮辱之辯解，應堪採信。
  （三）綜上所述，證人庚○○、丁○○及乙○○之證詞，均有瑕疵，已不足採信，
        且證人壬○○、癸○○、丙○○、戊○○及警員林宏昌、林富有、己○○均
        於本院審理中為有利被告之證詞，是被告之辯解，應屬可採，參諸前揭法條
        規定及判例意旨，自不能僅憑告訴人之指訴即入被告於罪，此外，復查無其
        他積極證據足認被告有公訴人所指恐嚇及公然侮辱之犯行，不能證明被告犯
        罪，依法應諭知被告無罪之判決。
據上論斷，應依刑事訴訟法第三百零一條第一項，判決如主文。
本案經檢察官李延輝到庭執行職務。
中      華      民      國      九十      年      十二      月    五    日
                                  臺灣高雄地方法院刑事第三庭
                                          審判長法  官    涂  裕  斗
                                                法  官    柯  彩  燕
                                                法  官    呂  憲  雄
右正本證明與原本無異。
如不服本判決，應於判決送達後十日內，向本院提出上訴狀。
                                                書記官    許  麗  珠
中      華      民      國      九十      年      十二      月    五    日


司法院資訊處製作；財團法人民間司法改革基金會備份。
